# 投资性主体被投资企业之间关联关系认定问题

提问人：Q 姜 时间：2022-06-14 14:09:54
背景信息：：
A公司（非上市公司）属投资性主体，其中持有B公司72%股份、持有C公司30%股份，均做为其他非流动金融资产核算（2021.1.1以前做为可供出售金融资产核算）。 2020 年度B公司将持有的某公司90%股权转给C公司。
请 教教 陈 老老 师 ：：
1 、B与C是否构成关联关系，B与C公司的股权转让是否应做为关联交易披露？
2 、A公司与B、C公司是否互为关联关系？（上交所、深交所：持有上市公司5%以上股份的法人或其他组织为公司的关联方。但是对投资性主体没有找到明确的规定。）
恳请陈老师解惑，谢谢！

回答人：chenyiwei
1 、虽然A是投资性主体，但其对B具有控制权、对C具有重大影响，因此B和C各自报表中仍应将对方视为关联方，与对方之间的交易作为关联交易予以披露。
2 、A、B、C之间互为关联方。
即，关联方关系及其交易的认定，是基于各方之间的控制、共同控制和重大影响的关系，与其中一方属于“投资性主体”无关。

提问人：Q 姜 时间：2022-06-16 15:33:32
谢谢陈老师！
我未表述清楚，补充如下：
A公司对B、C公司的投资做为以公允价值计量的金融资产核算，未向B、C公司派驻管理人员，对B不控制不纳入合并范围，对C不具重大影响不按权益法核算。
1 、B与C是否构成关联关系，B与C公司的股权转让是否应做为关联交易披露？
2 、A公司与B、C公司是否互为关联关系？
有劳陈老师指教，谢谢！

回答人：chenyiwei
持股比例较高，目前未派驻管理人员，不代表无权派驻。因此认为没有控制或者重大影响的依据不足。